【裁判字號】    99,聲,3023
【裁判日期】    990825
【裁判案由】    聲請停止羈押
【裁判全文】
臺灣桃園地方法院刑事裁定              99年度聲字第3023號
聲  請  人
即  被  告  甲○○
指定辯護人  本院公設辯護人乙○○
上列聲請人即被告因強盜等案件，聲請具保停止羈押，本院裁定
如下：
    主  文
聲請駁回。
    理  由
一、聲請意旨略以：聲請人即被告甲○○因強盜等案件，現經本
    院羈押在案，惟其就本案所為犯行業坦承不諱，對案情已供
    述明確，犯後態度良好，並無逃亡、滅證或勾串共犯、證人
    ，致案情陷於晦暗之危險，顯欠缺羈押之必要性，爰請求准
    予停止羈押，以維人權等語。
二、按被告經法官訊問後，認為犯罪嫌疑重大，有事實足認為有
    湮滅、偽造、變造證據或勾串共犯或證人之虞者，或所犯為
    死刑、無期徒刑、最輕本刑為5 年以上有期徒刑之罪者，非
    予羈押，顯難進行訴追、審判或執行者，得羈押之；被告經
    法官訊問後，認為犯刑法第346 條之恐嚇取財罪，其嫌疑重
    大，有事實足認為有反覆實施同一犯罪之虞，而有羈押之必
    要者，得羈押之，刑事訴訟法第101 條第1 項第2 款、第 3
    款、第101 條之1 第1 項第8 款分別定有明文。又刑事訴訟
    法第101 條第1 項第3 款規定之羈押，係因被告所犯為死刑
    、無期徒刑或最輕本刑為5 年以上有期徒刑之罪者，其可預
    期判決之刑度既重，該被告為規避刑罰之執行而妨礙追訴、
    審判程序進行之可能性增加，國家刑罰權有難以實現之危險
    ，該規定旨在確保訴訟程序順利進行，使國家刑罰權得以實
    現，以維持重大之社會秩序及增進重大之公共利益，其目的
    洵屬正當。又基於憲法保障人民身體自由之意旨，被告犯上
    開條款之罪嫌疑重大者，仍應有相當理由認為其有逃亡、湮
    滅、偽造、變造證據或勾串共犯或證人等之虞，法院斟酌命
    該被告具保、責付或限制住居等侵害較小之手段，均不足以
    確保追訴、審判或執行程序之順利進行，始符合該條款規定
    ，非予羈押，顯難進行追訴、審判或執行之要件，此際羈押
    乃為維持刑事司法權有效行使之最後必要手段，於此範圍內
    ，尚未逾越憲法第23條規定之比例原則，符合司法院釋字第
    392 號、第653 號、第654 號解釋意旨，與憲法第8 條保障
    人民身體自由及第16條保障人民訴訟權之意旨，尚無違背（
    司法院大法官會議釋字第665 號理由書參照）。
三、次按被告及得為其輔佐之人或辯護人，得隨時具保，向法院
    聲請停止羈押；羈押之被告，所犯最重本刑為3 年以下有期
    徒刑、拘役或專科罰金之罪者，或係懷胎5 月以上或生產後
    2 月未滿者，或現罹疾病，非保外治療顯難痊癒者，如經具
    保聲請停止羈押，不得駁回，刑事訴訟法第110 條第1 項、
    第114 條固分別定有明文。惟羈押被告之目的，在於確保訴
    訟程式之進行、確保證據之存在、真實及確保刑罰之執行，
    而被告有無羈押之必要，及羈押後其原因是否仍然存在，有
    無繼續羈押之必要，應否延長羈押，均屬事實認定之問題，
    法院有依法認定裁量之職權，自得就具體個案情節予以斟酌
    決定，如就客觀情事觀察，法院許可羈押之裁定在目的與手
    段間之衡量並無明顯違反比例原則情形，即無違法或不當可
    言，且關於羈押原因之判斷，尚不適用訴訟上之嚴格證明原
    則，而應適用自由證明程式。又羈押之目的，除在於確保刑
    事偵查、審判程序之完成外，另亦有刑事執行保全之目的（
    最高法院98年度台抗字第405 號裁定意旨參照）。且聲請停
    止羈押，除有刑事訴訟法法第114 條各款所列情形之一不得
    駁回者外，其准許與否，該管法院有自由裁量之權，最高法
    院亦著有46年台抗字第21號判例意旨足資參照。
四、經查：
(一)、本件被告甲○○因犯加重強盜、恐嚇取財等案件，經本院訊
    問後，認其犯罪嫌疑重大，有證人徐未玲、古丁元、吳昶麒
    、卓長志之證述，及監視錄影畫面翻拍照拍片在卷可證，被
    告所供與上開證人之證述存有重大歧異之處，而上開證人均
    為暴力犯罪之被害人，客觀上有事實足認被告仍有危害、勾
    串證人使案情隱晦不明之危險，且所犯攜帶兇器強盜罪係最
    輕本刑為7 年以上有期徒刑之重罪，另被告於99年3 月31日
    當日即涉犯兩起恐嚇取財犯行，亦足認為有反覆實施同一犯
    罪之虞，非予羈押，顯難進行審判或執行，有羈押之必要，
    而依刑事訴訟法第101 條第1 項第2 款、第3 款、第101 條
    之1 第1 項第8 款規定，於民國99年6 月21日諭知自當日起
    執行羈押，有本院99年度訴字第531 號強盜等一案卷證可憑
    。
(二)、尤以被告所犯攜帶兇器強盜罪、恐嚇取財未遂罪、傷害罪、
    恐嚇取財罪，業經本院於99年8 月17日以99年度訴字第 531
    號判決各判處有期徒刑7 年2 月、5 月、3 月、7 月，應執
    行有期徒刑8 年2 月之重刑在案，被告既已受重刑宣判，客
    觀上顯增加畏罪逃亡之動機，其逃匿以規避審判程序之進行
    及刑罰執行之可能性甚高，而有逃亡之虞，並使國家刑罰權
    有難以實現之危險增高，如許被告交保在外，難期被告能到
    庭接受審判，為保全將來之執行，更有繼續羈押之必要。復
    參以被告於99年3 月31日當日即犯下兩起恐嚇取財犯行，足
    認為有反覆實施同一犯罪之虞，是經審酌上情，並權衡國家
    刑事司法權之有效行使、社會秩序及公共利益之維護，及被
    告人身自由、防禦權受限制之程度，認對被告維持羈押處分
    尚屬適當、必要，合乎比例原則。準此，本件就刑事訴訟法
    第101 條第1 項第3 款、第101 條之1 第1 項第8 款之羈押
    原因，目前尚難以具保之方式取代，是本院認被告羈押原因
    尚未消滅，所請具保停止羈押，不能准許，本件亦無同法第
    114 條各款所示不得駁回具保聲請停止羈押之情形，故應認
    仍有繼續羈押之必要。從而，被告具保停止羈押之聲請，尚
    難准許，應予駁回。
據上論斷，應依刑事訴訟法第220條，裁定如主文。
中    華    民    國    99    年     8    月    25    日
                  刑事第五庭  審判長法  官  潘政宏
                                    法  官  張詠晶
                                    法  官  劉淑玲
以上正本證明與原本無異。
如不服本裁定，應於裁定送達後5 日內向本院提出抗告狀。
                                    書記官  許婉茹
中    華    民    國    99    年    8     月    25    日

司法院資訊處製作；財團法人民間司法改革基金會備份。
